【裁判字號】    98,簡上,1180
【裁判日期】    990427
【裁判案由】    竊盜
【裁判全文】
臺灣桃園地方法院刑事判決            98年度簡上字第1180號
公  訴  人  臺灣桃園地方法院檢察署檢察官
上  訴  人
即  被  告  甲○○
上列上訴人因竊盜案件，不服本院刑事庭98年度壢簡字第1643號
民國98年9 月29日第一審刑事簡易判決（聲請簡易判決處刑案號
：98年度偵字第7756號），提起上訴，本院管轄之第二審合議庭
判決如下：
    主  文
上訴駁回。
    事  實
一、甲○○與乙○○係朋友，兩人因缺錢花用，竟意圖為自己不
    法之所有，共同基於竊盜之犯意聯絡，於民國98年3 月29日
    下午1 時許，由乙○○駕駛車牌號碼KN-4387 號自用小貨車
    搭載甲○○，至桃園縣觀音鄉廣興村溝尾30號「奇園企業股
    份有限公司（下稱奇園公司）」廠房內（所涉侵入他人建築
    物犯行部分，未據告訴人提起告訴），共同徒手竊取奇園公
    司所有之粉框3 個、皮帶傳動軸5 個、粉框底座6 個、粉刀
    9 條、粉斗9 個及馬達1 具，得手後將上開物品置放在乙○
    ○駕駛之上揭自用小貨車上，隨即駛離現場，經奇園公司員
    工徐振聯發現報警處理，嗣於同日下午1 時45分許，為警在
    桃園縣中壢市○○路高架橋下當場查獲。
二、案經桃園縣政府警察局大園分局報告臺灣桃園地方法院檢察
    署檢查管偵查後，聲請以簡易判決處刑。
    理  由
壹、證據能力部分：
    按被告以外之人於審判外之陳述，雖不符刑事訴訟法第 159
    條之1 至第159 條之4 之規定，而經當事人於審判程序同意
    作為證據，法院審酌該言詞陳述或書面陳述作成時之情況，
    認為適當者，亦得為證據。當事人、代理人或辯護人於法院
    調查證據時，知有刑事訴訟法第159 條第1 項不得為證據之
    情形，而未於言詞辯論終結前聲明異議者，視為有前項之同
    意，刑事訴訟法第159 條之5 定有明文。查本判決所引用以
    下審判外作成之相關供述證據，公訴人、被告於本院準備程
    序、審判期日均表示無意見而不予爭執，亦未於言詞辯論終
    結前聲明異議，本院審酌上開證據資料製作時之情況，尚無
    違法取得及證明力明顯過低之瑕疵，認以之作為證據應屬適
    當，而其餘所依憑判斷之非供述證據，本院亦查無有何違反
    法定程序取得之情形，且上開各該證據均經本院於審判期日
    依法進行證據之調查、辯論，被告於訴訟上之防禦權，已受
    保障，故上開證據資料均有證據能力。
貳、實體部分：
一、訊據被告甲○○就有於上揭時間與同案被告乙○○至奇園公
    司廠房內，共同搬運粉框3 個、皮帶傳動軸5 個、粉框底座
    6 個、粉刀9 條、粉斗9 個、馬達1 具等物之事實固供認屬
    實，惟矢口否認有何竊盜之犯行，辯稱：伊當日是幫乙○○
    工作，並聽從乙○○指示搬運物品，被警察逮捕時，才知道
    東西是乙○○偷來的云云。經查：
(一)、上揭犯罪事實，業據被告於警詢供認：警察在KN-4387 號貨
    車上查扣的粉框3 個、皮帶輸送傳動軸5 個、粉框底座6 個
    、粉刀9 條、粉斗9 個、馬達1 具，是我和乙○○在奇園企
    業股份有限公司廠房內偷的，工廠有圍牆，工廠出入口有裝
    鐵門，但是鐵門開著，上揭物品是我和乙○○共同竊取的等
    語不諱（見偵查卷第11至12頁），並於本院審理時供陳：製
    作警詢筆錄時，警察沒有威脅利誘我等語明確（見本院卷第
    37頁背面）；嗣於偵訊時經檢察官詢以「你這樣就構成竊盜
    ，認不認罪？」，亦坦認「我知道錯了」，且於該訊問筆錄
    簽名屬實（見偵查卷第），復於本院審理時坦承：乙○○帶
    我到那間工廠，叫我去搬東西時，我就直覺認為在做犯法的
    事情，因為乙○○叫我搬的是工廠的生產器材，而那間工廠
    不是乙○○上班的工廠，我當時確實有懷疑乙○○在竊盜，
    而我確實也有搬東西等語無訛（見本院卷第38頁及第38頁背
    面），其上揭不利於己之任意性自白，核與同案被告乙○○
    供稱：上揭物品是我和甲○○共同竊取的，我看到廠房（當
    時門沒關）內的器材還可以加工利用或變賣換取金錢，就與
    甲○○徒手把器材搬上貨車載走，我們是想說先載回去，不
    能用的話就賣廢鐵等情（見偵查卷第6 至7 頁、第43頁）；
    以及證人徐振聯即奇園公司生產課課長於警詢證稱：98年 3
    月29日下午1 點多，我發現有一部小貨車從奇園公司工廠駛
    出，車上有兩人我都不認識，我看到貨車上載著我們工廠生
    產磁磚的成型器材，我就駕車尾隨該貨車，並以行動電話報
    警，告知警方竊嫌駕駛貨車車號是KN-4387 號、竊嫌駕車逃
    逸方向，後來警察在中壢市○○路○ 段與高鐵橋下將竊嫌駕
    駛的KN-4387 號貨車攔下，並在貨車上查獲我們公司遭竊的
    磁磚成型器材，包括粉框3 個、皮帶傳動軸5 個、粉框底座
    6 個、粉刀9 條、粉斗9 個、馬達1 具，總價值約10萬元等
    情相符（見偵查卷第15至16頁），此外，復有贓物認領保管
    單、現場照片15張等證附卷可稽（見偵查卷第18頁、第23至
    30頁）。綜據上證以觀，足認被告明知上揭粉框3 個、皮帶
    傳動軸5 個、粉框底座6 個、粉刀9 條、粉斗9 個、馬達 1
    具等物是他人所有之器具，於未經奇園公司同意下即擅自取
    走，其主觀上確有不法所有意圖，洵堪認定。
(二)、被告雖於本院審理時辯稱伊當日是幫乙○○工作，並聽從乙
    ○○指示搬運物品云云，惟其於警詢原供稱：今天（即98年
    3 月29日）上午11點多，乙○○到我家找我出去，我就坐上
    乙○○開的KN-4387 號貨車，我是純粹朋友幫他搬東西等語
    （見偵卷第11頁），且被告迄至偵訊時均未提及當日係與乙
    ○○一同工作之情，則其於本院審理始改稱伊只是工人，係
    聽從老闆乙○○指示搬運物品云云，顯係事後卸責之詞，要
    屬無稽，無足憑採。
(三)、綜上所述，被告上開所辯，顯為卸責之詞，不足採信。本案
    事證已經明確，被告犯行堪以認定，應予依法論科。
二、核被告之所為，係犯刑法第320 條第1 項之竊盜罪。被告與
    同案被告乙○○間就上開犯行有犯意聯絡及行為分擔，均為
    共同正犯。原審基於上開事證，認被告犯行明確，而援引刑
    法第28條、第320 條第1 項、第41條第1 項前段，刑法施行
    法第1 條之1 第1 項、第2 項前段，並審酌被告犯罪之動機
    、手段、所竊得財物之價值，及贓物已返還被害人，犯罪所
    生損害非鉅，暨其於警詢、偵查中坦承犯行之犯後態度等一
    切情狀，判處被告拘役50日，如易科罰金，以新臺幣1 千元
    折算1 日，經核認事用法均無違誤，量刑亦屬妥適，應予維
    持。上訴人即被告雖以前揭情詞置辯，惟被告所辯均不足採
    信，已詳如前述，其猶執前詞指摘原判決不當，非有理由，
    應予駁回。
據上論斷，應依刑事訴訟法第455條之1第1項、第3項、第 368條
，判決如主文。
本案經檢察官周芝君到庭執行職務。
中    華    民    國    99    年     4    月    27    日
                  刑事第五庭  審判長法  官   潘政宏
                                    法  官   張詠晶
                                    法  官   劉淑玲
以上正本證明與原本無異。
本判決不得上訴。
附錄本案論罪科刑法條：
意圖為自己或第三人不法之所有，而竊取他人之動產者，為竊盜
罪，處5 年以下有期徒刑、拘役或5 百元以下罰金。
意圖為自己或第三人不法之利益，而竊佔他人之不動產者，依前
項之規定處斷。
前二項之未遂犯罰之。
                                    書記官   許婉茹
中    華    民    國    99    年    4     月    27    日

司法院資訊處製作；財團法人民間司法改革基金會備份。
